臺灣臺北地方法院簡易民事判決
                                    110年度店簡字第964號
原      告  良京實業股份有限公司

法定代理人  平川秀一郎

訴訟代理人  陳盈穎  
被      告  林玉堂  

上列當事人間清償借款等事件，本院於民國110年9月16日言詞辯
論終結，判決如下：
    主　  　文
被告應給付原告新臺幣壹拾壹萬貳仟柒佰柒拾貳元，及自民國九
十五年八月六日起至清償日止，按年息百分之十四點五計算之利
息。
被告應給付原告新臺幣貳萬捌仟柒佰柒拾伍元，及自民國九十六
年三月十六日起至民國一百零四年八月三十一日止，按年息百分
之二十計算之利息；暨自民國一百零四年九月一日起至清償日止
，按年息百分之十五計算之利息。
被告應給付原告新臺幣壹拾貳萬零玖佰陸拾肆元，及其中新臺幣
柒萬柒仟玖佰參拾貳元自民國九十七年十二月一日起至民國一百
零四年八月三十一日止，按年息百分之十九點七一計算之利息；
暨自民國一百零四年九月一日起至清償日止，按年息百分之十五
計算之利息。
原告其餘之訴駁回。
訴訟費用新臺幣貳仟參佰貳拾元由原告負擔。
本判決第一項原告勝訴部分得假執行；但被告如以新臺幣壹拾壹
萬貳仟柒佰柒拾貳元為原告預供擔保後，得免為假執行。
本判決第二項得假執行；但被告如以新臺幣貳萬捌仟柒佰柒拾伍
元為原告預供擔保後，得免為假執行。
本判決第三項得假執行；但被告如以新臺幣壹拾貳萬零玖佰陸拾
肆元為原告預供擔保後，得免為假執行。
    事實及理由
一、按訴狀送達後，原告不得將原訴變更或追加他訴，但擴張或
    減縮應受判決事項之聲明者，不在此限，民事訴訟法第255
    條第1 項第3 款定有明文。查原告起訴時，訴之聲明第三項
    原請求被告應給付原告新臺幣（下同）140,164元，及其中7
    7,932元自民國97年12月1日起至104 年8 月31日止，按年息
    百分之19.71計算之利息，暨自104 年9 月1 日起至清償日
    止，按年息百分之15計算之利息，另自97年12月1日起至清
    償日止，每月加計付600元之逾期手續費。嗣於言詞辯論變1
    10年9月16日變更聲明為：被告應給付原告120,964 元，及
    及其中77,932元自97年12月1日起至104 年8 月31日止，按
    年息百分之19.71計算之利息，暨自104 年9 月1 日起至清
    償日止，按年息百分之15計算之利息，核屬減縮應受判決事
    項之聲明，揆諸前揭說明，應予准許。次按，被告經合法通
    知，未於言詞辯論期日到場，核無民事訴訟法第386 條所列
    各款情形，爰准原告之聲請，由其一造辯論而為判決，合先
    敘明。
二、原告起訴主張：
　㈠被告前向原債權人臺東區中小企業銀行股份有限公司（下稱
    臺東區企業銀行）申辦信用貸款，借款額度20萬元，未依約
    定期清償借貸款，依約定全部債務視為到期，自95年8月6日
    起，迄今尚積欠原告112,772 元及自95年8月6日起計算之利
    息，暨自95年9月7日起計算之違約金未清償。嗣經臺東區企
    業銀行於96年8 月27日將該債權讓與原告等情，業據其提出
    與其所述相符之授信約定書、債權讓與證明書、催收資料查
    詢、分攤表及登報公告等證據資料為證。
　㈡被告復向原債權人臺東區企業銀行申辦信用貸款，借款額度5
    0萬元，未依約定期清償借貸款，依約定全部債務視為到期
    ，自96年3月16日起，迄今尚積欠原告28,775元及自96年3月
    16日起計算之利息。嗣經臺東區企業銀行於96年8 月27日將
    該債權讓與原告等情，業據其提出與其所述相符之授信約定
    書、債權讓與證明書、催收資料查詢、分攤表及登報公告等
    證據資料為證。
　㈢被告另向原債權人慶豐商業銀行股份有限公司（下稱慶豐銀
    行）申請信用卡使用，未依約定期清償消費款，依約定全部
    債務視為到期。詎料被告自97年11月30日起未履行繳款義務
    ，迄今尚積欠120,964元（含本金77,932元、期前利息43,03
    2元）。嗣慶豐銀行於95年8月31日將上開債權讓與慶銀資產
    管理股份有限公司（下稱慶銀公司），並於同日以登報公告
    之方式為債權讓與之通知。又於98年3 月31日慶銀公司讓與
    上開債權予原告，以民事起訴狀繕本送達於被告時為債權讓
    與之通知等情，業據其提出與其所述相符之信用卡申請書、
    信用卡約定條款、分攤表、債權讓與證明書、債權本金餘額
    明細表及催告函等證據資料為證。
　㈣而被告經合法通知，無正當理由未於言詞辯論期日到場爭執
    ，復未提出書狀答辯供本院斟酌；準此，據原告所提之證據
    ，堪信原告主張之事實為真正。
三、次按，約定利率，超過週年百分之十六者，超過部分之約定
    ，無效；債權人除前條限定之利息外，不得以折扣或其他方
    法，巧取利益；又約定之違約金額過高者，法院得減至相當
    之數額，民法第205條、第206條及第252條定有明文，民法
    第205條於110年1月20日修正，並已於110年7月20日生效。
    查原告就訴之聲明第一項為利息與違約金合計超過民法規定
    上限部分，惟原告因被告遲延給付借款，除受有利息損失外
    ，尚難認有其他損害，原告猶以單方擬定之定型化約款，向
    消費者即被告收取年利率百分之14.5計算之利息，已因此獲
    取大量之經濟利益，若再課予被告給付自95年9月7日起至清
    償日止，其逾期在6個月以內者，按上開利率百分之10，超
    過6個月部分，按上開利率百分之20計算之違約金義務，則
    合併上述利息計算，被告因違約所負之賠償責任，將有逾越
    民法第205條之規定意旨，可見原告就逾期違約金明顯偏高
    ，且有規避法定利率上限予以巧取利益之嫌，依上開規定，
    本院認原告請求之逾期之違約金對被告有失公平，爰予酌減
    為0元，方屬適當。從而，原告依消費借貸契約及債權讓與
    之法律關係關係，請求被告給付如主文第一項、第二項及第
    三項之金額及利息，為有理由，應予准許。至原告請求逾此
    部分，則無理由，應予駁回。
四、本件原告勝訴部分係就民事訴訟法第427條訴訟適用簡易程
    序所為被告敗訴之判決，依同法第389條第1項第3款規定，
    應依職權宣告假執行，並依同法第392條第2項規定，依職權
    宣告被告預供擔保，得免為假執行。
五、末按，民事訴訟法第79條規定訴訟費用，各當事人一部勝訴
    、一部敗訴者，其訴訟費用，由法院酌量情形，命兩造以比
    例分擔或命一造負擔，或命兩造各自負擔其支出之訴訟費用
    。又同法第81條第1 款亦規定，勝訴人之行為，非為伸張或
    防衛權利所必要者，因該行為所生之費用，法院得酌量情形
    ，命勝訴之當事人負擔其全部或一部。經查，本件原債權人
    乃向國家申請特許得經營銀行業務後，方能合法與被告簽立
    本件信用卡消費契約，其基於特許而得營業所享有之契約關
    係，卻與金融消費者間常處於資訊不對稱狀態，顯與一般民
    事契約關係之當事人權利義務有別，而民法第126 條明文規
    定利息或其他1 年或不及1 年定期給付債權之各期給付請求
    權有逾5 年即罹於時效消滅之規定，原告繼受上開債權自當
    知悉，本件原告並未舉證證明其所請求105年7月10日前之利
    息債權未罹於時效，卻利用金融消費者即本件被告發生資力
    問題而難以妥適因應之困頓時機，致有不知即時在本件訴訟
    中主張民法第126 條時效抗辯之可能，仍堅持就一旦被告主
    張時效抗辯即可免給付義務之利息為請求，與一般銀行就此
    在起訴時多未請求之狀況相較，益見原告未察認自身既基於
    國家特許而享有利益，亦應適度履行有利金融消費者之社會
    責任以為衡平，實難謂此部分請求為原告伸張權利所必要之
    行為，爰斟酌此情，就本件之訴訟費用額，確定如主文第五
    項所示金額，由原告負擔。
中　　華　　民　　國　　110 　年　　10　　月　　8 　　日
                  臺灣臺北地方法院新店簡易庭
                              法  官  石蕙慈
以上正本係照原本作成。
對於本件判決如有不服，應於收受送達後20日內向本院提出上訴
書狀，上訴於本院合議庭，並按他造當事人之人數附具繕本。
如委任律師提起上訴者，應一併繳納上訴審裁判費。
中　　華　　民　　國　　110 　年　　10　　月　　8 　　日
                              書記官  徐子芹